【裁判字號】    97,上更(一),63
【裁判日期】    970415
【裁判案由】    毒品危害防制條例
【裁判全文】
臺灣高等法院臺中分院刑事判決      97年度上更(一)字第63號
上  訴  人
即  被  告  戊○○
指定辯護人  本院公設辯護人丁○○
上列上訴人因毒品危害防制條例案件，不服臺灣臺中地方法院94
年度重訴字第226號中華民國94年8月17日第一審判決（起訴案號
：臺灣臺中地方法院檢察署93年度偵字第2582號），提起上訴，
本院判決如下：
    主  文
原判決撤銷。
戊○○共同運輸第二級毒品，處有期徒刑玖年；扣案之第二級毒
品甲基安非他命（驗後毛重肆仟零柒拾陸點貳柒公克）沒收銷燬
之；上開毒品塑膠外包裝拾貳個、黑藍色相間之行李袋壹個均沒
收，上開行李袋壹個如不能沒收時，應追徵其價額。
    事  實
一、戊○○平日以婚姻媒介為業，因與大地區女子黃鶯鶴結婚而
    認識同為大陸地區女子甲○○（另案經臺灣臺中地方法院以
    94年度重訴字第226號判處有期徒刑9年，並經本院以94 年
    度上訴字第1514號判決諭知上訴駁回後，未據上訴而告確定
    ，並於95年10月14日由馬祖出境後迄今尚未入境），余女在
    大陸地區原來之配偶為劉三清，戊○○經由甲○○而認識劉
    三清。張清高（另案經本院以95年度上更一字第297號判處
    有期徒刑8年4月後，未據上訴而告確定）原從事機車修理業
    ，戊○○因前往修理機車而與之結識；丙○○（另案經臺灣
    高等法院高雄分院以96年度上更一字第24號判處有期徒刑3
    年8月後，未據上訴而告確定）則經由戊○○之介紹，而與
    大陸女子結婚，進而認識張清高。李春明係瘖啞人，原與張
    清高認識，亦透過張清高而認識戊○○，並經戊○○介紹與
    大陸地區女子結婚。緣戊○○、甲○○、劉三清、張清高、
    蘇國晏（另由警方偵辦中）均明知甲基安非他命為毒品危害
    防制條例第2條第2項第2款所規定之第二級毒品，不得製造
    、運輸、販賣、施用或持有，且係行政院依懲治走私條例第
    2 條第4項所公告之「管制物品項目及其數額」甲項第4款之
    規定，係管制進出口物品，竟基於共同運輸、私運管制進出
    口物品第二級毒品安非他命之犯意聯絡，利用與大陸地區女
    子結婚之男子前往大陸地區探親之名義，自大陸地區以搭乘
    飛機夾帶之方式而運輸、私運第二級毒品甲基安非他命入境
    。因戊○○、張清高均認識經渠等介紹已與大陸地區女子結
    婚之丙○○、李春明，已得以探親名義前往大陸地區，且李
    春明係瘖啞人，具有因瘖啞亟需依賴他人協助溝通而容易配
    合且智識淺薄易於利用之弱點，可藉之掩護違法行徑，經徵
    得知情之丙○○及不知情之李春明同意前往大陸地區，即由
    蘇國晏、張清高提供費用，並由蘇國晏負大陸地區甲基安非
    他命貨源，張清高則將購買機票費用新台幣 (下同)3 萬元
    交給戊○○、甲○○，並指示戊○○、甲○○先前往臺中市
    ○○路216號4樓尹士大樓之永福旅行社為丙○○、李春明購
    買往返之機票，而張清高則於91年11月3日先行前往大陸地
    區。迄於91年11月7日上午11時32分許，丙○○撥打0000-00
    0-000號行動電話與甲○○聯絡，甲○○即告以搭機時間為
    91年11月8日下午1點30分，並要求丙○○於當日上午9時前
    往臺中市伊士大樓附近英士公園等候欲交付機票。翌日即91
    年11月8日上午8時33分許，丙○○撥打電話與甲○○告知欲
    提早前往機場，甲○○即在英士公園等候，並由戊○○駕駛
    機車前往張清高先前指示之臺中市○○路某超商載送李春明
    至英士公園，再與甲○○一起將李春明交給丙○○，戊○○
    並將機票交給丙○○，再分別交付新臺幣（下同）2千元及1
    千元給丙○○及李春明，復交待丙○○將李春明帶到大陸及
    帶回臺灣之事宜，丙○○遂偕李春明搭乘客運車至桃園國際
    機場，於丙○○、李春明往機場途中（即是日上午9時14 分
    許)，甲○○又以電話告知丙○○：「坐車到第一航站，你
    回來就直接坐到臺中，我不去臺北接你，一點半的飛機」等
    語。丙○○即偕李春明於91年11月8日下午1時30分搭乘中華
    航空公司之班機離臺，經香港轉搭中國東方航空公司之班機
    前往大陸福建省寧德市，抵達後即由戊○○、甲○○、張清
    高、蘇國晏等人事先安排由劉三清到機場接機，隨後丙○○
    、李春明即投宿在劉三清住處；翌日即同年11月9日，劉三
    清依張清高之指示，在其住處內，將以麥片包裝袋盛裝之第
    二級毒品甲基安非他命6包（驗前毛重4300公克，起訴書誤
    載為4304公克，扣除麥片包裝袋之重量分別為735公克、762
    公克、605公克、520公克、870公克、585公克，合計4077公
    克）裝入其所有之藍黑色相間行李袋1個，並將之交予丙○○，指示丙○○攜回臺灣後，將行李袋內之甲基安非他命6
    包轉交予戊○○、甲○○以轉交張清高、蘇國晏。丙○○自
    入境中國大陸福建省寧德市後，即入住劉三清住處，自離開
    大陸返台止，終日待在劉三清住處，既不曾外出觀光或訪視
    大陸配偶，且於返台日又遭告知將行李袋內無任何特色之麥
    片包物品攜帶入回台，應足以得知行李袋內放置有管制進口
    之毒品違禁物，詎仍本私運管制物品進口及運輸第二級毒品
    之犯意，與劉三清、蘇國晏、張清高、甲○○及戊○○等基
    於共同之犯意聯絡，代為夾帶該6包甲基安非他命搭乘飛機
    而私運返臺，並以不知情之李春明名義託運之上開行李袋。
    嗣於同年11月10日晚上9時許，丙○○與不知內情之李春明
    搭乘中華航空編號CI642號班機返抵桃園國際機場後，丙○○於是日晚上9時12分許，先打戊○○、甲○○二人所共同
    使用之000 0-000-000號行動電話，由甲○○接聽，丙○○
    則向甲○○告知「我們到機場了，我會去坐車，我再和妳連
    絡，到臺中中山醫院會再打電話給妳」等語，隨即欲行入境
    ，而於晚上9時25分許，因戊○○、甲○○、蘇國晏、張清
    高、丙○○等人走私運毒一事早經海巡署人員掌控，故丙○○與李春明二人在查驗護照處遭航空警察局（下稱航警局）
    人員攔查，並會同台北關稅局海關人員在丙○○以李春明之
    名義託運之黑藍色相間之行李袋內查獲並扣得6包甲基安非
    他命（驗後已扣除麥片包裝袋後之毛重4076.27公克）及塑
    膠外包裝12個，至該運輸毒品所用之藍黑色相間行李袋1個
    則未扣案。
二、案經行政院海岸巡防署高雄市機動查緝隊及高雄縣警察局鳳
    山分局移送臺灣高雄地方法院檢察署呈請臺灣高等法院檢察
    署移轉臺灣臺中地方法院檢察署檢察官偵查起訴。
    理  由
一、訊據上訴人即被告（下稱被告）戊○○於上訴審及本院審理
    時坦承上開事實不諱，僅於上訴審辯稱：伊是不清楚走私毒
    品的嚴重性而被張清高、蘇國晏利用，如果拒絕渠等之要求
    ，會遭對方打死，於本院審理時則辯稱，伊亦為被害人之一
    ，並非主謀，被告之辯護人則以本件被告並未參與運輸第二
    級毒品等構成要件之行為，並無行為之分擔，應僅係運輸毒
    品之幫助犯，而非共犯等語置辯。
二、經查：
  (一)被告前開犯行，業據其於原審、上級審及本院審理時均自白
    不諱，核與證人即共犯丙○○於偵查、原審及本院審理時所
    證述，及以共犯身分於台灣高等地方法院92年度重訴字第7
    號案件審理中所供述內容，均相符合 (見偵字2582號卷P51-
    53，原審卷P108-116、本院卷p47-50，前開重訴字第7號卷
    P17），又上揭丙○○與李春明於91年11月10日晚上9 時25
    分許，搭乘中華航空編號CI642號班機返抵桃園中正國際機
    場，入境時經臺北關稅局海關人員檢查，在以李春明名義託
    運之藍黑色相間之行李袋內，發現6包以麥片包裝袋盛裝之
    白色晶體物，送驗前含麥片包裝毛重計4300公克，扣除麥片
    包裝袋之毛重分別為735公克、762公克、605公克、520 公
    克、870公克、585公克等事實（見海巡高市機字第026號卷
    P2)，亦經證人李春明及證人即共同被告丙○○分別於財政
    部台北關稅局及海岸巡防署高雄市機動查緝隊詢問時均供承
    在卷 (見海巡高市機字第026號卷P6-113)，並有海岸巡防署
    高雄市機動查緝隊、高雄縣警察局鳳山分局之扣押筆錄、扣
    押物品目錄、扣押物品收據及查獲相片1幀及台北關稅局扣
    押貨物、運輸工具收據及搜索筆錄（均為影本）附卷可資佐
    證（見海巡高市機字第026號卷P1、2；鳳警刑移字第2561號
    卷P8-10、海巡高市機字第026號卷P3-4）；又扣案之上開6
    包白色晶體物，每包分別取樣送鑑定結果，均含有第二級毒
    品甲基安非他命，送驗各用罄0.14公克、0.13公克、0.12
    公克、0.11公克、0.14公克、0.09公克，有內政部警政署刑
    事警察局91年11月29日刑鑑字第091031238 7號鑑定通知書
    在卷可稽（見偵字24969卷P26、27），足徵被告之自白與事
    實相符。
  (二)依本案共同被告丙○○於93年2月24日之本案（即被告為甲○○及戊○○之本案）偵訊時，以證人身分具結後證稱：「
    我被查獲的安非他命毒品就是張清高叫劉三清放在我與李春
    明的袋子內攜帶搭機回來的，當時袋子是寫李春明的名字。
    劉三清叫我與李春明將毒品交給戊○○，我見過甲○○一次
    ，她叫我去大陸的時候把李春明顧好，我只看過這一次，是
    戊○○帶她過來與我們見面的。去大陸的錢是戊○○出的，
    他給我二千元台幣，給李春明一千元台幣，是戊○○交給我
    的，不過甲○○有在場。（問：你去大陸回來台灣後有無打
    電話給戊○○或甲○○？）是甲○○打電話給我二次，叫我
    要把李春明顧好，並叫我回台灣後坐車到台中約在中港路的
    中山醫學院附設醫院見面。是我自己帶李春明去坐飛機，機
    票是戊○○、甲○○共同交給我的，是在台中二中附近的公
    園交給我的。張清高是戊○○介紹給我認識的，我與李春明
    去大陸時，張清高有打電話給劉三清，劉三清跟我說「土產
    」是張清高要交給戊○○的，當初叫我們去大陸的是戊○○
    。我在被查獲那天在檢察官偵查中所說的話及在地院法官（
    即其自己被訴之台灣高雄地方法院92年重訴字第7號案件）
    審理中所言均實在等語（見偵2582卷P51-53），及其遭查獲
    後以嫌疑人身分，於91年11月11日警詢中供稱：「（問：你
    這次為何與李春明至大陸找劉三清運輸安非他命毒品？為何
    在你帶回之毒品中有兩包包裝上寫有寄張清高之字樣？）我
    實在不知道此次至大陸找劉三清所帶回來的東西是安非他命
    毒品。是張清高委託劉三清叫我們帶回臺灣」，「（問：那
    你此次與李春明為何至大陸找劉三清？是誰指使？）是1 位
    男子綽號叫『阿元』及1位大陸籍女子目前居住在臺灣名字
    叫『愛卿』真實姓名我不知道，2人幫我與李春明買至大陸
    機票，錢是他們付的，因為我是娶大陸寧德市○○○路程熟
    悉，而李春明是啞巴不熟悉路程，因此『阿元』他委託我帶
    李春明前往大陸寧德市找劉三清，因我太太是劉三清介紹，
    所以我與劉三清認識，我與李春明至大陸後，『愛卿』有打
    電話給劉三清，後『愛卿』於電話中叫我要看好李春明，並
    帶他回來臺灣將李春明交給一位叫張清高男子，張清高名字
    有寫在包裝安非他命之麥片包裝袋上」（見海岸高市機字第
    026號卷pP9背面；鳳警刑移字第2561號卷P3背面）、於是日
    移送後，以被告身分接受檢察官偵訊時所供稱：劉三清有告
    訴我們，如闖關過關，回來張清高還會與我們算，他會再跟
    「阿元」（即戊○○）商量，看要給我多少等語（見偵字第
    24969卷P7背面）；另其於91年11月19日偵訊時仍供稱：機
    票是「阿元」替我出的，我們約定東西進去要交給「阿元」
    及「愛卿」（即甲○○）等語（見同上偵卷P15），又其於
    台灣高雄地方法院92年1月10日進行接押訊問時亦供稱：戊○○、甲○○拿我的護照，叫我們去大陸玩，劉三清在長樂
    機場有跟我們說，有寄行李，叫我們到台灣時再將行李交給
    戊○○、甲○○。（你如何跟戊○○、甲○○他們聯絡？）
    我和戊○○的姊夫住隔壁，我有抄他們的電話號碼等語（見
    高雄地方法院92重訴字第7號卷p16）。及丙○○於原審審理
    時，以證人分證再次到庭具結亦證稱：在大陸的時候劉三清
    要出去辦理事情，要我留在家裡看電視，他就出去了，回來
    就拿一個皮包要我帶回來，但是並沒有告訴我是什麼東西，
    叫我回來交給戊○○，我並不知道，我到海關被查獲才知道
    。查獲當時袋子上面是寫李春明，因為是用李春明的護照寄
    。我去大陸二次，都是戊○○出錢，（去大陸回來臺灣，如
    何與戊○○聯絡？）我有手機，我到桃園機場，甲○○打電
    話與我聯絡，她打幾次電話我忘記了。我在偵訊中（即93
    年度偵字第2582號P53）所言實在。機票是戊○○給我的，
    但是甲○○在旁邊，我機票是在五權路英士公園拿的，當時
    戊○○及甲○○在場，由戊○○拿機票給我，而戊○○先拿
    機票給我後，戊○○去帶李春明，但是我沒有注意到甲○○
    有沒有跟戊○○去，但後來戊○○去帶李春明來，李春明來
    的時候甲○○有跟著來。在大陸的時候是劉三清告訴我要將
    東西帶回交給戊○○，他只有說給戊○○，但甲○○與戊○○在一起，我就覺得是要交給他們二個人，劉三清他說的時
    候並沒有說甲○○，只有說交給戊○○，我於偵訊、高雄地
    方法院及高雄高分院所述實在等語（見原審卷P108至111）
    ，均與本院審理時以證人身分具結證述情節相符。且共同被
    告即證人丙○○於警詢中指認口卡片，亦明確指認被告戊○○之口卡片即為伊所供述之「阿元」，「愛卿」即甲○○、
    共同被告張清高之口卡片即伊所供述之「張清高」（見偵24
    969卷P20、21及鳳警刑移字第2561號卷P4背面），依共同被
    告丙○○上開證詞，及本院審理時所供訊被告戊○○如何交
    付機票及告知聯繫事宜等情，及抵達大陸後如何由劉三清接
    機並安排住居處，及如何將劉三清交付之行李袋帶回台灣，
    返回後再轉交等情，足認被告戊○○與張清高、甲○○、劉
    三清間，就丙○○、李春明2人如何前往大陸、在大陸地區
    之住處、如何由丙○○利用李春明之名義攜回裝有毒品之行
    李袋等事宜，均有犯意聯絡，且各有分工負責之行為分擔。
  (三)至於證人羅啟宗雖於本院前審審理中證稱：去年被告叩機給
    伊，說他人被抓走云云，惟其又證稱伊搭計程車到達現場時
    ，看到被告一個人跪在那裡，3、4個伊不認識的人知道伊要
    去，因為被告戊○○打手機給伊；伊到達時，看到那3、4個
    人從戊○○被罰跪的房間出來，被告被罰跪的地方是再從客
    廳再轉進去的一個房間，地板鋪草席，被告是跪在草席上面
    云云，被告戊○○則供稱其係被蘇國晏等人押到潭子一棟公
    寓之8樓，被罰跪在該棟公寓8樓客廳再進去之小房間，是在
    大理石之地板，其被3、4個人押跪在地上，羅啟宗到達時，
    那3、4個人是在房間內等羅啟宗云云，所供核與證人羅啟宗
    所證均明顯不一致，被告所辯及證人羅啟宗所證，均非可遽
    予採信；且被告亦陳稱，其當時因有在施用毒品，所以不敢
    去找警察保護等語，則走私毒品屬萬國公罪，被告既有施用
    毒品，又何能不清楚走私毒品的嚴重性？且91年9月12日經
    由被告安排出境前往大陸之劉文科，於昱日即同年月13 日
    晚上20時50分許入境時，遭查獲自大陸以脫鞋夾帶第一級毒
    品海洛因入境一事，被告於劉文科入境當天，與綽號二哥者
    ，在劉文科住處等待其返家欲取回劉某自大陸攜回欲轉交予
    張清高之物品時，接獲劉文科告知在刑事組等情，亦經被告
    於警訊時供述明確（見偵14101號卷P66-68)，顯見被告對於
    張清高等人安排與大陸地區女子結婚之台灣男子，前往大陸
    之目的，係利用渠等以夾帶之方式，將毒品走私入境等情，
    在所安排之台灣男子劉文科攜帶毒品於91年9月13日返台遭
    查獲後，應知之甚詳，竟仍於91年11月間，與甲○○等人再
    度安排丙○○佯裝探親名義，與不知情之瘖啞人士李春明前
    往大陸；再佐以被告於檢察官偵訊時及原審審理時亦均自承
    ：若闖關成功，張清高、蘇國宴會給伊五千元至一萬元不等
    等語，則被告為本案犯行，自係有利可圖，其空言辯稱是遭
    逼迫云云，顯係事後卸責之詞，不足採信。
  (四)又證人即海岸巡防署高雄巿機動查緝隊隊員黃文廷於台灣高
    雄地方法院審理92年度重訴字第7號案件（被告丙○○、李
    春明）時，以證人身分具結後證稱：經監聽甲○○、戊○○
    及蘇國晏、張清高之電話通訊，發現他們之作案手法為由戊○○、甲○○仲介、安排有意與大陸女子結婚之臺灣男子到
    大陸辦理結婚手續，或招待已與大陸女子辦理結婚之臺灣男
    子免費旅遊之方式，提供機票，由張清高或劉三清在大陸負
    責接機招待，待臺灣男子要回台時，再將毒品夾藏在行李中
    從中正機場入境；... 且在同年11月6日經過監聽，發現戊○○、甲○○有幫丙○○、李春明二人買臺北至香港再至福
    州之來回機票，且於同年11月8日出境，故伊請入出境管理
    局對丙○○、李春明進行入境管制，同年11月10日晚上9時
    50 分許於中正機場從李春明託運之藍黑色行李袋內查獲本
    件毒品等語（見92重訴字第7號卷p38-42），復有監聽譯文
    存卷可參。而證人即共犯丙○○確係於91年11月10日晚上9
    時25分許，與李春明搭乘中華航空編號CI642號班機返抵桃
    園國際機場入境，經臺北關稅局海關人員檢查時，在李春明
    名義託運之藍黑色行李袋內發現有6包白色晶體（以大陸產
    製燕麥片包裝袋為外包裝，內部藏放以夾鏈袋內包裝、驗前
    毛重計4300公克）之事實，亦據證人即臺北關稅局海關人員
    塗春發於臺灣高雄地方法院審理92年度重訴字第7號案件時
    以證人身分具結證明屬實（見92年度重訴字第7號卷P348至
    354 ），復有前開卷附之臺北關稅局扣押貨物、運輸工具收
    據、搜索筆錄及查獲相片可稽，顯見監聽譯文之內容與偵查
    機關實際查獲情形亦相符合，而證人黃文廷及塗春發二人係
    以證人身分具結後所為證述，具有可信性擔保，渠等之證詞
    應堪以採信，亦足認此部分監聽譯文之可採。進而，本件被
    告戊○○於91年11月2日起至同年11月22日止，多次與甲○○共同以0000-000-000號行動電話與張清高、蘇國宴等人互
    相聯絡，其通話內容除提及安排丙○○等人到大陸地區之出
    國事宜，即證件的提出、班機的時間、人數及補位之確認等
    ，並隨時追蹤李春明等人之動向，此有戊○○與甲○○共同
    使用之0000000000號行動電話監聽譯文可資參照（見原審卷
    P186、187、190、192、194)，而上開監聽譯文並經當庭提
    示被告戊○○確認無誤。再佐以被告戊○○、甲○○與張清
    高、蘇國晏間復有以下內容之談話：
  91年11月5日上午10時03分(見原審卷P187)
    張清高（小張）：「愛清，我是小張，我現在還不能回去，
                      大哥叫我找人，阿源（指被告戊○○）
                      你們今天不是有去辦事？」
    甲○○：「那個塑膠袋印不來（指包裝袋－麥片）」
    張清高：「我跟你說找電話簿，慢慢的找，你問阿源包裝好
              的，我們買回，來要打開能打開嗎！你叫源聽一
              下。」
    甲○○：「你那個是那裡的。」
    張清高：「這是我們這裡的，啞巴那個要去辦一下哦！阿源
              有跟他約禮拜二哦！」
    甲○○：「是禮拜二沒錯，要去辦，袋子問一下，不行就在
              那邊（指大陸）印。」
  91年11月5日下午16時52分(見原審卷P188)
    蘇國晏（蘇仔）：「叫阿源聽，我是大哥」
    戊○○（阿源）：「大哥，那些價格太貴，我們沒辦法印（
                      指包裝袋－麥片）」
    蘇國晏：「那樣要多少錢？」
    戊○○：「單、單板就要20幾萬。」
  91年11月10日21時12分(見原審卷p195)
    丙○○：「我們到機場了，我會去坐車，我再和你連絡，到
              台中中山醫院會再打電話給你。」
    甲○○：「好」
    丙○○：「我把啞巴帶回來了」
    甲○○：「好，謝謝」
    依上開監聽譯文，可知被告對於本件利用與大陸女子結婚之
    台灣男子前往大陸探親名義，欲夾帶甲基安非他命入境所使
    用之麥片包裝袋之事前印製過程，被告亦曾參與，並與蘇國
    晏、張清高商討在大陸或台灣印製較為划算，足認被告與甲○○、蘇國晏、張清高、劉三清等人對於與丙○○共同利用
    不知情之李春明夾帶毒品甲基安非他命闖關的事情知之甚詳
    ，並參與事前印製供走私用之麥片包裝袋等情，且被告戊○○及共犯甲○○確實為丙○○返台貨物交付之對象，堪信被
    告戊○○與張清高、蘇國晏、甲○○、劉三清間，就丙○○
    如何利用李春明之名義攜回裝有毒品之行李袋等事宜，均有
    犯意聯絡及各有分工負責之行為分擔。被告辯護人認被告僅
    係單純幫忙張清高等人購買機票，顯有誤認。
  (五)按共同正犯之成立，祇須具有犯意之聯絡，行為之分擔，既
    不問犯罪動機起於何人，亦不必每一階段犯行，均經參與（
    最高法院34年上字第862號判例參照）。又按共同實施犯罪
    行為之人，在合同意思範圍以內，各自分擔犯罪行為之一部
    ，相互利用他人之行為，以達其犯罪之目的者，即應對於全
    部所發生之結果，共同負責（最高法院28年度上字第3110
    號、50年度台上字第1060號判例參照）。綜上所述，被告戊○○與張清高、蘇國晏、甲○○、劉三清、丙○○間均有犯
    意聯絡及行為分擔，被告對於每一階段犯行雖未均經參與，
    惟其等相互利用其他人之行為，至為明確，足認被告戊○○
    確實有參與本件之運輸毒品犯行。至於共同被告甲○○於95
    年10月14日出境後，迄今仍滯留國外，有法務部入出境資訊
    連結作業表一紙在卷可按（見本院卷P27)，且被告戊○○亦
    陳稱無法查知甲○○在大陸之地址（見本院卷50背面)，以
    致共同被告甲○○目前所在不明而無法傳喚到庭使被告有與
    之對質及詰問，惟本院對於被告戊○○所為上開犯行之認定
    ，並未援引共同被告甲○○之供詞，自無就甲○○供詞有無
    證據能力部分予以論述之必要，且本院依前開證據，認本件
    被告戊○○犯罪事證已臻明確，亦無再予傳喚共同被告甲○○調查之必要，附此敘明。
三、綜上所述，本件事證已臻明確，被告戊○○上開運輸第二級
    毒品甲基安非他命之犯行，堪予認定，應予依法論科。
、論罪科刑理由：
一、查被告行為後，刑法第11條、第28條之規定，業於94年7月7
    日修正公布，並於95年7月1日施行，經比較適用修正前、修
    正後刑法之結果，對被告之法律效果並無不同，應依被告之
    行為時法律即修正前刑法論處。又甲基安非他命係毒品危害
    防制條例第2條第2項第2款所稱之第二級毒品，亦係行政院
    依據懲治走私條例第2條第4項公告之「懲治走私條例公告管
    制物品項目及其數額」甲項第四款所列之管制進出口物品。
    又自大陸地區私運物品進入臺灣地區者，以私運物品進口論
    ，懲治走私條例第12條定有明文。再按毒品危害防制條例第
    4 條第2項所謂之「運輸」，係指本於運輸意思而搬運輸送
    而言，並不以兩地間毒品直接搬運輸送移轉存置於特定地點
    為限，其以迂迴、輾轉方法，利用不相同之運輸工具、方法
    ，將特定之標的物 (毒品)移轉運送至終極之目的地者，亦
    包括的認其各階段之「運輸」行為，均在運輸毒品罪之內，
    而各應對全部犯罪事實，負共同正犯之責。核被告戊○○所
    為，係犯毒品危害防制條例第4條第2項之運輸第二級毒品罪
    及懲治走私條例第12條、第2條第1項之準私運管制物品進口
    罪。被告就上開犯行與張清高、甲○○、劉三清、蘇國晏、
    丙○○彼此間有犯意之聯絡及行為之分擔，均為共同正犯。
    被告戊○○等人利用不知情之李春明之名義託運行李袋夾帶
    毒品安非他命，為間接正犯。被告所犯運輸第二級毒品及準
    私運管制物品進口罪，係一行為觸犯2罪名之想像競合犯，
    應依刑法第55條之規定，從較重之運輸第二級毒品罪處斷。
二、原審對被告論罪科刑，固非無見，惟查原判決事實認定被告
    與共同被告劉三清、蘇國宴、張清高、甲○○、丙○○等人
    以藏置於燕麥片包裝袋內，所運輸夾帶返台之6包安非他命
    驗後毛重為4303.27公克。其理由內並說明扣案6包安非他命
    於查獲時經以電子磅秤過磅結果，毛重係4304公克，經送驗
    結果耗損0.73公克，其驗後毛重為4303.27公克，應依毒品
    危害防制條例第18條第1項規定諭知沒收銷燬之。然扣案6包
    安非他命經警以電子磅秤過磅之總重量4300公克，係連同燕
    麥包裝袋一起秤量（見海岸巡防署高雄市機動查緝隊刑事案
    件偵查卷p3）。原判決既將扣案安非他命及其外包裝12個分
    別諭知沒收，自應將該燕麥外包裝袋之重量，予以扣除，始
    為正確，乃原判決竟以扣案安非他命連同其燕麥包裝袋之上
    開秤重，於扣除鑑驗耗損量後之餘重，諭知沒收銷燬，容有
    違誤。被告提起上訴，指摘原判決量刑過重為由，雖無理由
    ，惟原審判決既有上開可議之處，應由本院予以撤銷改判。
    爰審酌被告無視毒品對於國民健康之危害及國家對於杜絕毒
    品犯罪之禁令，運輸大量之第二級毒品甲基安非他命入境，
    嚴重危害國民身體健康及社會治安，及被告在整個犯罪過程
    之角色、運輸毒物之數量，暨所運輸之毒品尚未流入社會即
    為警查獲等一切情狀，量處如主文第2項所示之刑，以資懲
    儆。
三、扣案之白色晶體物6包，驗前毛重共計4300公克，扣除麥片
    包裝袋之毛重分別為735公克、762公克、605公克、520 公
    克、870公克、585公克，總計扣除麥片包裝袋之實際總重量
    為4077公克，詳見前述，每包各分別取樣送鑑定結果，均含
    有第二級毒品甲基安非他命，內政部警政署刑事警察局91年
    11月29日刑鑑字第09103123 87號鑑定通知書在卷可稽（見
    91年度偵字第24969號偵查p26、27），足認該扣案之白色晶
    體物均為甲基安非他命，送驗結果總計耗損0.73公克，因此
    驗後淨重共計4076.27公克之甲基安非他命，均應依毒品危
    害防制條例第18條第1項前段規定諭知沒收銷燬之；上開盛
    裝毒品之外包裝12個 (每包麥片包裝共有內外各2個包裝袋)
    係供運輸毒品之用，且係被告張清高等共犯所有；未扣案藍
    黑色相間之行李袋1個則係共犯劉三清所有供運輸毒品所用
    之物，爰依同條例第19條第1項規定併予宣告沒收，未扣案
    之上開行李袋如不能沒收時，應追徵其價額。至送鑑定時已
    耗損之安非他命0.73公克既已滅失，自無庸再宣告沒收，附
    此敘明。
據上論斷，應依刑事訴訟法第369條第1項前段、第364條、第299
條第1項前段，毒品危害防制條例第4條第2項、第18條第1項前段
、第19條第1項、懲治走私條例第2條第1項、第12條，刑法第2條
第1項、修正前刑法第11條前段、第28條、刑法第55條，判決如
主文。
本案經檢察官乙○○到庭執行職務。
中    華    民    國    97    年    4    月    15   日
            刑事第六庭  審判長法  官  李  文  雄
                              法  官  邱  顯  祥
                              法  官  林  靜  芬
上列正本證明與原本無異。
如不服本判決應於收受送達後十日內向本院提出上訴狀，其未敘
述上訴之理由者並得於提起上訴後十日內向本院補提理由書（均
須按他造當事人之人數附繕本）。
                              書記官  高  勳  楠
中    華    民    國    97    年    4    月    15   日


司法院資訊處製作；財團法人民間司法改革基金會備份。
